臺灣臺南地方法院臺南簡易庭民事判決
111年度南簡字第300號
原      告  裕富數位資融股份有限公司

法定代理人  許國興  
訴訟代理人  江宥蓁  

被      告  陳柏盛  

上列當事人間請求給付買賣價金事件，本院於民國111年3月21日
言詞辯論終結，判決如下：
    主      文
一、被告應給付原告新臺幣120,181元，及其中新臺幣120,000元
    自民國110年11月24日起至清償日止，按週年利率16％計算之
    利息，暨按日息萬分之4.3計算之違約金。
二、訴訟費用新臺幣1,330元由被告負擔。
三、本判決得假執行。
    事實及理由
一、原告起訴主張：被告前向訴外人唯妮絲企業社購買商品，採
    分期付款買賣方式繳款，買賣價金為新臺幣（下同）120,00
    0元，並簽訂購物分期付款申請暨約定書（下稱系爭約定書
    ），約定原告支付唯妮絲企業社全額款項後，被告自民國11
    0年10月17日起至112年9月17日，每月為1期，分24期攤還，
    每期繳款5,000元，詎被告自第1期起即未依約繳付，屢經催
    討，迄未清償，尚積欠本金120,000元、遲延費181元及利息
    、違約金未清償。依系爭約定書之約定，被告如未按契約約
    定清償任一期之款項，應按年息20％計收遲延利息，暨每日
    按日息萬分之5計收違約金及催款手續費每次100元；另因應
    民法修正，調整自110年7月20日起至清償日止，按年息16％
    計算利息及按日息萬分之4.3計算懲罰性違約金。為此，原
    告依系爭約定書及債權讓與之法律關係，提起本件訴訟等語
    ，並聲明：求為判決如主文第1項所示本息及違約金。
二、被告則以：同意原告之請求，但希望原告恢復繳款條件，將
    帳單寄到我的戶籍地，會請家人按月繳款等語。
三、當事人於言詞辯論時為訴訟標的之捨棄或認諾者，應本於其
    捨棄或認諾為該當事人敗訴之判決，民事訴訟法第384條定
    有明文。經查，被告於本院111年3月21日言詞辯論期日陳明
    同意原告之請求（見南簡卷第47頁），應認其就本件訴訟標
    的為認諾，依前開規定，即應本於被告之認諾為其敗訴之判
    決。從而，原告請求被告給付120,181元，及其中120,000元
    自110年11月24日起至清償日止，按週年利率16％計算之利息
    ，暨按日息萬分之4.3計算之違約金，為有理由，應予准許
    。
四、本件係本於被告認諾所為之判決，依民事訴訟法第389條第1
    項第1款規定，應依職權宣告假執行。
五、訴訟費用，由敗訴之當事人負擔；法院為終局判決時，應依
    職權為訴訟費用之裁判。民事訴訟法第78條及第87條第1項
    分別定有明文。本件原告之訴為有理由，第一審訴訟費用即
    裁判費為1,330元，應由被告負擔，爰判決如主文第2 項所
    示。
六、據上論結，本件原告之訴為有理由，判決如主文。
中　　華　　民　　國　　111 　年　　3 　　月　　24　　日
  　　　　　　　　臺灣臺南地方法院臺南簡易庭　　　　　
                                  法  官　羅郁棣
以上正本證明與原本無異。
如不服本判決，應於送達後20日內向本庭（台南市○○路0段000
號）提出上訴狀（須按他造當事人人數附繕本）。
中　　華　　民　　國　　111 　年　　3 　　月　　25　　日
　　　　　　　　　　　　　　　　　書記官  周玉茹